臺灣臺南地方法院刑事判決　　　　　　　 94年度訴字第856號
公　訴　人　臺灣臺南地方法院檢察署檢察官
被　　　告　乙○○
上列被告因違反毒品危害防制條例案件，經檢察官提起公訴（94
年度核退毒偵字第25號），被告就犯罪事實為有罪之陳述，本院
裁定進行簡式審判程序，判決如下：
    主  文
乙○○連續施用第一級毒品，累犯，處有期徒刑壹年。扣案第一
級毒品海洛因壹包（驗餘淨重零點壹公克）沒收銷燬之。
    事  實
一、乙○○曾因違反肅清煙毒條例案件，經臺灣高等法院臺南分
    院以八十三年度上訴字第四一號判處有期徒刑四年，於民國
    八十三年一月二十七日確定；又因違反肅清煙毒條例及麻醉
    藥品管理條例等案件，經本院以八十三年度訴字第一五三四
    號判處有期徒刑三年三月及五月，並定應執行刑三年六月，
    於八十三年十二月十七日確定，上開二罪接續執行假釋出獄
    後，復經撤銷假釋執行殘餘刑期三年九月又八日，經縮短刑
    期後於九十二年七月二十七日執行完畢。其又因施用毒品案
    件，由本院以八十八年度毒聲字第一七四四號裁定送強制戒
    治後，嗣經停止戒治交付保護管束，於八十九年六月十三日
    期滿視為執行完畢，由臺灣臺南地方法院檢察署檢察官於八
    十九年六月十四日以八十九年度戒毒偵字第三七三號為不起
    訴處分確定。詎乙○○仍未戒除毒癮，竟基於施用第一級毒
    品海洛因（以下簡稱海洛因）之概括犯意，於上開施用毒品
    案件執行完畢釋放後五年內，自九十四年二月某日起至同年
    五月四日止，在其位於臺南縣永康市○○路○段一三一○巷
    二三號住處，以將海洛因摻入香菸，或將海洛因沾入礦泉水
    稀釋再以針筒注射靜脈之方式，連續施用海洛因多次。嗣為
    警於九十四年五月四日十五時十五分許，在臺南縣永康市○
    ○路一九一巷十一號前查獲，並扣得第一級毒品海洛因一包
    （驗餘淨重零點一公克），始知上情。
二、案經臺南市警察局第六分局報告臺灣臺南地方法院檢察署檢
    察官偵查後提起公訴。
    理  由
一、本件被告乙○○所犯為死刑、無期徒刑、最輕本刑為三年以
    上有期徒刑以外之罪，亦非屬高等法院管轄之第一審案件，
    其於準備程序進行中，先就被訴事實為有罪之陳述，經法官
    告知簡式審判程序之旨，並聽取檢察官及被告之意見後，依
    刑事訴訟法第二百七十三條之一第一項、第二百七十三條之
    二等規定，裁定由受命法官獨任進行簡式審判程序，且不受
    同法第一百五十九條第一項、第一百六十一條之二、第一百
    六十一條之三、第一百六十三條之一及第一百六十四條至第
    一百七十條所規定證據能力認定及調查方式之限制，合先敘
    明。
二、右揭犯罪事實，業據被告於本院審理時自白承認（見本院卷
    第五三頁），而被告經員警實施採尿，送長榮大學依據酵素
    免疫分析法ＥＩＡ初步檢驗，以氣相層析質譜儀ＧＣ＼ＭＳ
    確認檢驗結果，確呈嗎啡陽性反應，有該確認報告及尿液送
    驗名冊各一份附卷可憑（見警卷第八頁，偵查核交卷第四頁
    ），復有毒品一包扣案可證（見警卷第六頁），上開扣案毒
    品一包經送法務部調查局鑑定結果，確實為第一級毒品海洛
    因（驗餘淨重零點一公克），有該局九十四年七月十三日調
    科壹字第２００００５５８６號鑑定通知書一紙在卷可稽（
    見本院卷第十四頁），足認被告自白與事實相符，應堪採信
    。綜上，本件事證明確，被告犯行應堪認定。
三、論罪科刑：
  (一)按觀察、勒戒或強制戒治執行完畢釋放後，五年內再犯毒品
    危害防制條例第十條之罪者，檢察官應依法追訴，同條例第
    二十三條第二項定有明文。查被告因施用毒品案件，經裁定
    送強制戒治後，嗣因停止戒治交付保護管束期滿，於八十九
    年六月十四日為不起訴處分確定，有臺灣高等法院被告前案
    紀錄表一份在卷可憑（見本院卷第六、七頁），此次於五年
    內之九十四年二月某日起再犯本件施用毒品罪，即應依刑事
    訴訟程序依法追訴、審理。
  (二)海洛因係毒品危害防制條例第二條第二項第一款所明定之第
    一級毒品。核被告所為，係違反同條例第十條第一項之施用
    第一級毒品罪。被告持有海洛因後進而施用，持有之低度行
    為，為施用之高度行為所吸收，不另論罪。又被告多次施用
    海洛因犯行，時間緊接，構成要件相同，且係基於概括犯意
    反覆為之，為連續犯，應依刑法第五十六條之規定論以一罪
    ，並加重其刑。而被告前因違反肅清煙毒條例及麻醉藥品管
    理條例等案件，分別經法院判處有期徒刑四年、三年六月確
    定，送監執行後假釋付保護管束出獄，再經撤銷假釋執行殘
    餘刑期三年九月又八日，縮短刑期後於九十二年七月二十七
    日執行完畢，有臺灣高等法院被告前案紀錄表一份可憑（見
    本院卷第四至十頁），其受有期徒刑之執行完畢，五年以內
    再犯本件有期徒刑以上之罪，為累犯，依刑法第四十七條之
    規定遞加重其刑。爰審酌被告曾有違反肅清煙毒條例、麻醉
    藥品管理條例、竊盜等前科，素行不佳，受施用毒品案件矯
    正後又多次再度施用，足見被告戒毒意志薄弱，自制力不佳
    ，惟被告於本院審理時能坦承犯行，態度尚稱良好等一切情
    狀，量處如主文所示之刑，以資懲儆。
  (三)扣案之毒品海洛因一包（驗餘淨重零點一公克），為查獲之
    毒品，係違禁物，應依毒品危害防制條例第十八條第一項前
    段之規定，沒收銷燬之。
據上論斷，應依刑事訴訟法第二百九十九條第一項前段、第二百
七十三條之一第一項，毒品危害防制條例第十條第一項、第十八
條第一項、刑法第十一條前段、第五十六條、第四十七條，判決
如主文。
本案經檢察官甲○○到庭執行職務。
中　　華　　民　　國　　94　　年　　10　　月　　4 　　日
　　　　　　　　　刑事第十一庭  法　官　李東柏
以上正本證明與原本無異。
如不服本判決，應於判決送達後十日內，向本院提出上訴狀。
  　　　　　　　　　　　　　　　書記官　簡湘雲
中　　華　　民　　國　　94　　年　　10　　月　　5 　　日
附錄本案論罪科刑法條全文：
毒品危害防制條例第十條第一項
施用第一級毒品者，處六月以上五年以下有期徒刑。
